【裁判字號】    90,訴,201
【裁判日期】    900716
【裁判案由】    公共危險
【裁判全文】
臺灣宜蘭地方法院刑事判決                            九十年度訴字第二一號
    公  訴  人  臺灣宜蘭地方法院檢察署檢察官
    被      告  乙○○
    指定辯護人  本院公設辯護人  丙○○
右列被告因公共危險案件，經檢察官提起公訴（九十年度偵字第一五六七號），本院
判決如左：
    主  文
乙○○放火燒燬自己所有之毛巾及棉被，致生公共危險，處有期徒刑伍月，如易科罰
金，以參佰元折算壹日。扣案之打火機壹只沒收。
    事  實
一、乙○○患有酒精性精神疾病、安非他命濫用、酒精濫用及情感性精神疾病，為精
    神耗弱之人，於民國九十年五月八日晚間向其父甲○○索討金錢花費未果，心生
    不滿，竟於同日二十三時三十分許，飲酒後藉著酒意（吐氣後檢測值達一點一三
    ＭＧ／Ｌ），前往其父位在宜蘭縣冬山鄉○○村○○路十一巷三十二號住處，基
    於放火燒燬其所有毛巾之犯意，在甲○○前述住處臥室門外以己有之打火機點燃
    該毛巾而燒燬之，以發洩情緒，致生公共危險，嗣經甲○○聞到燒焦味後將該毛
    巾採熄，乙○○又基於同一犯意，接續再將其所有之棉被取出在相同之地點以打
    火機點燃而燒燬之，致生公共危險，再經甲○○發現將火熄滅後報警處理而查獲
    ，並扣得乙○○所有之打火機一只及已燒燬成碎片之毛巾一條。
二、案經甲○○訴由宜蘭縣警察局羅東分局報告臺灣宜蘭地方法院檢察署檢察官偵查
    起訴。
    理  由
一、訊據被告乙○○矢口否認涉有上述犯行，辯稱：我沒有要燒房子，我只是燒那些
    東西來燻蚊子，毛巾及棉被都是我的云云。經查：右揭犯罪事實，業據證人甲○
    ○於警、偵訊及本院審理時證述：當晚我與妻子在客廳看電視，他要向我拿錢，
    我不給他，之後我入房間睡覺，聞到有燒東西味道且煙很大，我打開房間門看到
    一條毛巾在燃燒，被告只是單純燒毛巾，並無把燃燒的毛巾靠近牆壁，我採熄毛
    巾後，另外他又拿出自己的棉被，在同一地點燒，也是單純燒棉被而已，後來我
    就打電話報警，房屋都是水泥造的，他也沒有拿毛巾、棉被去引燃其他物品，他
    應該沒有要燒燬房屋的意思，他當天有喝一些酒，毛巾及棉被都是他的等語，並
    經證人即警員蔡宗志證述：我到現場時，現場有打火機、毛巾和棉被，我要被告
    到前面來，他一直躲在暗處，我請求支援，他在支援警員到時就說心情不好，被
    告做筆錄時反反覆覆等語，並有酒精濃度測試單一紙及被告所有供放火之打火機
    一只及已燒燬成碎片之毛巾一條扣案可證（九十年度保管字第六七八號），至被
    告辯稱只是要燻蚊子云云，顯與社會常情相違，核屬事後卸責之詞，不足採信。
二、核被告所為，係犯刑法第一百七十五條第二項放火燒燬自己所有物致生公共危險
    之罪。被告以同一犯意，接續放火燒燬自己所有之毛巾及棉被，係屬實質上一罪
    。公訴意旨雖認被告係犯刑法第一百七十三條第三項、第一項之放火燒燬現供人
    使用之住宅罪之未遂犯，惟查：被告僅係單純燃燒自己所有之毛巾及棉被以為洩
    憤，並無將燃燒中之上述物品靠向其他家具或房屋牆壁以為引燃，業據證人甲○
    ○證述如前，尚難認其有放火燒燬現有人使用之住宅之犯意，核其所為，僅係構
    成同法第一百七十五條第二項之罪名，公訴意旨容有未洽，惟其起訴之基本事實
    要屬同一，本院自應依法變更起訴法條並予以審理。查被告患有酒精性精神疾病
    安非他命濫用、酒精濫用及情感性精神疾病，此有本院函查財團法人佛教普門醫
    院慢性病分院及台北市立療養院之回函及所附病歷資料各乙份在卷可憑，其並曾
    因他案經台北市立療養院鑑定精神狀態已達精神耗弱之程度，此有上述台北市立
    療養院之回函在卷可參，參酌其行為當時之行徑相較於一般正常精神狀態之人所
    為之行為顯屬異常，核屬精神耗弱之人，應依刑法第十九條第二項規定減輕其刑
    。爰審酌被告之素行不佳，此有台灣高等法院被告全國前案紀錄表在卷可憑，酒
    後竟以放火燒燬自己之物致生公共危險之方式藉以發洩情緒，否認犯行及犯罪後
    態度等一切情狀，量處如主文所示之刑，並諭知易科罰金之折算標準。扣案之打
    火機一只，係屬被告所有供犯罪所用之物，業據被告供承在卷，爰依法併予宣告
    沒收。
據上論斷，應依刑事訴訟法第二百九十九條第一項前段、第三百條，刑法第一百七十
五條第二項、第十九條第二項、第四十一條第一項、第三十八條第一項第二款，罰金
罰鍰提高標準條例第二條，判決如主文。
本案經檢察官廖允松到庭執行職務。
中      華      民      國      九十      年      七      月    十六    日
                                  臺灣宜蘭地方法院刑事第二庭
                                          法  官  林  俊  廷
右正本證明與原本無異。
如不服本判決，應於判決送達後十日內，向本院提出上訴狀。（應附繕本）
                                          書記官  陳  憲  文
中      華      民      國      九十      年      七      月    十八    日
附錄法條
刑法第一百七十五條第二項
放火燒燬前二條以外之自己所有物，至生公共危險者，處三年以下有期徒刑。


司法院資訊處製作；財團法人民間司法改革基金會備份。
